臺灣板橋地方法院交通事件裁定　　　　　　　　　九十一年度交聲字第一六三五號
　　原處分機關　交通部公路總局台北區監理所
　　受處分人即
　　異　議　人　甲○○　男　三.
右列受處分人即異議人因違反道路交通管理處罰條例案件，對於交通部公路總局臺北
區監理所中華民國九十一年十月二十一日所為之處分（原處分案號：北監六字第裁四
０─Ｃ00000000號）聲明異議，本院裁定如左：
    主  文
異議駁回。
    理  由
一、原處分機關處分意旨略以：台北縣政府警察局板橋分局於民國九十一年八月十一
    日晚間十一時零五分許，在台北縣板橋市○○路一五０巷口查獲受處分人即異議
    人駕駛車牌號碼ＢＪＩ─０九五號重型機車，因「闖紅燈（紅燈又轉），遂當場
    舉發。原處分機關即依道路交通管理處罰條例第五十三條之規定，裁處受處分人
    即異議人罰鍰新台幣（下同）一千八百元，並依同條例第六十三條第一項記違規
    點數三點，限於九十一年十一月二十日前繳納，並註明上開罰鍰不繳納之處分。
二、受處分人即異議人異議意旨則以：受處分人即異議人於九十一年八月十一日晚間
    行經信路路口右轉，右轉前其確實看到綠燈最後一刻，說時遲，那時快，交通號
    誌正由綠燈轉為黃燈，其並非故意闖黃燈，其也見到該警員在路口值勤路檢，更
    不可能闖號誌，才剛右轉即被該員警攔下，而在同一時間其車旁左側也有一位機
    車與其一同右轉，為何沒事？其一再向員警表示其是綠燈右轉才變黃燈，警員並
    沒有理會，而聲明異議。
三、按汽車駕駛人，行經有燈光號誌管制之交叉路口闖紅燈者，處一千八百元以上五
    千四百元以下罰鍰，道路交通管理處罰條例第五十三條定有明文。
四、經查：受處分人即異議人甲○○雖否認有紅燈右轉之闖紅燈情事。惟受處分人即
    異議人確有於前開時地紅燈右轉而闖紅燈之行為乙節，業據證人吳炳賢即查獲受
    處分人即異議人之警員到庭證稱：當時受處分人即異議人已經紅燈還右轉，當時
    紅燈已經轉二、三秒，受處分人即異議人才右轉，當時有四名警員執行勤務，另
    一名巡佐也有看到。當時還有其他機車右轉，其等也都有攔下來，在同一燈號，
    在受處分人即異議人之前也有舉發紅燈右轉等語。受處分人即異議人亦已自承其
    轉過去時，可能是黃燈，其到紅綠燈口時，就沒有看到燈號，其騎的不是很快，
    騎過去的時候，什麼燈號都不知道，跟其後面的車子其中一台也有被攔下來等語
    。則前開警員為依法執行交通勤務之警員，與受處分人即異議人並無任何恩怨瓜
    葛，實無攀誣受處分人即異議人之理，且前開證人所述亦與社會經驗事實相符，
    並無瑕疵之處，應認其證詞為可採。而受處分人即異議人雖辯稱其並未紅燈右轉
    ，然其到紅綠燈路口時即沒有看到燈號，騎過去時什麼燈號亦不知道，則其空言
    其並未紅燈右轉闖紅燈云云，顯乏依據，尚難遽信。原處分機關依法裁量，核無
    違誤。本件異議為無理由，應予駁回。
據上論斷，應依道路交通案件處理辦法第十九條，裁定如主文。
中      華      民      國    九十一    年     十二     月    三十一    日
                                  臺灣板橋地方法院交通法庭
                                          法  官    張宏節
右正本證明與原本無異。
如不服本裁定，應於裁定送達後五日內向本院提出抗告狀。
                                          書記官    黃介南
中      華      民      國    九十二    年       一     月      二      日
